# 股份公司通过减资解决未弥补亏损问题

提问人：傀儡派 时间：2023-01-16 16:24:08
该客户一直为股份制企业，且属于国资企业，由于经营业务前期属于亏损状态，截止 2021 年末实收资本为 50 个亿元、资本公积 10 亿元、未分配利润为-20亿元，该公司 2022 年预计净利润达到 1 个亿，根据要求想启动主板上市，但是由于前期亏损金额较大，公司想要以 2022 年、 2023 年、 2024 年为基准申报上市，其未分配利润为负数不可能被净利润覆盖，导致其不满足首发上市管理办法第“二十六条之五最近一期末不存在未弥补亏损。”
） 能否参考准则规定及湖南南新制药股份有限公司（科创板上市）第一轮问询关于减资的出来，直接进行减资，不支付对价，成本低于减资的股本以弥补亏损，能否直接做会计会计分录：
借：股本 27 亿
贷：资本公积 7 亿
未分配利润 20 亿

回答人：chenyiwei
该处理不恰当。“减资补亏”本身是不符合会计基本原理的。
股东权益项目按其来源可以分为两类： 1 、股东资本性投入形成的权益； 2 、经营积累形成的权益。这两类必须严格区分。第二类可以通过分配股票股利、公积金转增等方式转为第一类，但第一类不能转为第二类，否则将影响股东投入资本的完整性，与资本保全观念不符。
建议本案例中的公司先整体变更为有限责任公司，在变更时将股份有限公司的账面净资产全部转为有限责任公司的实收资本和资本公积；过一段时间后再变更为股份有限公司。